【裁判字號】    89,易,1595
【裁判日期】    890630
【裁判案由】    傷害
【裁判全文】
臺灣臺中地方法院刑事判決                        八十九年度易字第一五九五號
    公  訴  人  台灣台中地方法院檢察署檢察官
    被      告  丁○○
    被      告  丙○○
右列被告因傷害案件，經檢察官提起公訴（八十九年度偵字第六三五七號），本院判
決如左：
    主  文
丁○○、丙○○共同傷害人之身體，各處拘役貳拾日，如易科罰金，均以參佰元折算
壹日。
    事  實
一、丁○○於民國八十九年三月十八日二十時許，在台中縣太平市○○路大明巷十三
    號何清堂家中，因選舉問題與適在該處喝酒之乙○○發生口角，丁○○認乙○○
    未尊重其為叔公輩份，心有未甘，竟於該日二十一時許，乙○○行經同上巷八號
    前之際，與其子丙○○基於傷害乙○○之犯意聯絡，由丁○○持棍子，丙○○以
    拳腳，共同毆打乙○○。致乙○○受有頭部外傷二×二公分、臉部挫傷及擦傷一
    ×一公分、頸部挫傷及擦傷一×三公分、胸部瘀傷四×五公分、上臂挫傷及擦傷
    一×二公分、左手瘀傷一×一公分、左膝擦傷一×一公分等傷害。
二、案經乙○○訴請台灣台中地方法院檢察署檢察官偵查起訴。
    理  由
一、訊據被告等均否認傷害犯行，被告丁○○辯稱當時乙○○喝酒罵伊，別人將乙○○攔開，伊就走了；被告丙○○辯稱其聽說有人吵架，才出來看看云云。惟查右
    揭犯罪事實，業據告訴人乙○○指訴綦詳，並有顯示告訴人受傷情形之診斷證明
    書影本附卷可稽，被告丙○○於偵查中亦供陳出去見其父與人拉扯，其才出手等
    語，另證人甲○○在本院審理時則證稱當天大家在何清堂處喝酒，丁○○與乙○○起爭執，伊等將二人分開，伊要回去時，看見丁○○、丙○○及其他多人圍住
    乙○○，伊不敢上前看，即去找乙○○祖父等語，可見告訴人所訴非虛，被告等
    所辯無非飾卸之詞，不足採信，其等犯行均堪認定。
二、核被告等所為，均係犯刑法第二百七十七條第一項之傷害罪。二人間有犯意聯絡
    及行為分擔，皆為共同正犯。爰審酌被告等犯罪動機、手段、所生危害、迄未與
    告訴人達成和解及告訴人受傷程度等一切情狀，各處以如主文所示之刑，並均諭
    知易科罰金之折算標準。
據上論斷，應依刑事訴訟法第二百九十九條第一項前段、刑法第二十八條、第二百七
十七條第一項、第四十一條、罰金罰鍰提高標準條例第一條前段、第二條，判決如主
文。
中      華      民      國      八十九      年    六    月    三十      日
        法  官   鍾  堯  航
右正本證明與原本無異。
如不服本判決，應於送達後十日內向本院提出上訴狀（須附繕本），上訴於台灣高等
法院台中分院。
                                        書記官
中      華      民      國      八十九      年    六    月    三十      日
附錄本案論罪科刑法條全文
刑法第二百七十七條第一項
    傷害人之身體或健康者，處三年以下有期徒刑、拘役或一千元以下罰金。


司法院資訊處製作；財團法人民間司法改革基金會備份。
